臺灣桃園地方法院刑事判決　　　　　　　94年度訴字第1851號
公　訴　人　臺灣桃園地方法院檢察署檢察官
被　　　告　甲○○
指定辯護人　本院公設辯護人杜逸新
上列被告因偽造文書等案件，經檢察官提起公訴（94年度偵字第
13732 號），被告於準備程序進行中，就被訴事實為有罪之陳述
，本院告知其簡式審判程序之旨，聽取當事人意見後，裁定由受
命法官獨任依簡式審判程序審理，檢察官復聲請改依協商程序而
為判決，茲判決如下：
    主  文
甲○○行使偽造私文書，足以生損害於他人，累犯，處有期徒刑
參月，如易科罰金，以參佰元折算壹日，偽造之手機資源回收契
約書上偽造之「張瑞國」署押壹枚沒收；又意圖為自己不法之所
有，以詐術使人將本人之物交付，累犯，處有期徒刑肆月，如易
科罰金，以參佰元折算壹日。應執行有期徒刑陸月，如易科罰金
，以參佰元折算壹日，偽造之手機資源回收契約書上偽造之「張
瑞國」署押壹枚沒收。
    事實及理由
一、犯罪事實：被告甲○○前因贓物案件，經臺灣板橋地方法院
    以89年度易字第2915號判處有期徒刑3 月確定，甫於民國91
    年9 月27日執行完畢出監。竟仍不知警惕，於94年7 月4 日
    晚間10時10分許，在桃園縣桃園市桃園火車站旁之地下道內
    ，因缺錢花用，欲變賣其所有、國際牌、X-500 型之行動電
    話1 支予在該處設攤之乙○○，惟念及此舉並不光彩，乃杜
    撰、假冒「張瑞國」之名為之，待議定買賣價金為新臺幣3,
    000 元後，被告即在乙○○提供之手機資源回收契約書上，
    偽簽「張瑞國」署名，並填載不實之身分證號碼，以為「張
    瑞國」與乙○○成立買賣契約及保證所售行動電話非來源不
    明之意思，偽造該私文書，並持交乙○○留存而行使之，雖
    被告有出售其行動電話之真意，惟因物品確切來源對二手市
    場交易影響甚鉅，仍足以生損害於乙○○。詎被告取得乙○
    ○交付之價金後，慮及該行動電話為其女友所贈之生日禮物
    ，甚具紀念價值，旋即反悔。復萌生意圖為自己不法之所有
    之犯意，以「要聯絡友人前來接送」為由，向乙○○詐取上
    開業已完成交付而屬乙○○所有之行動電話1 支，乙○○不
    疑有他陷於錯誤而交付，被告乃趁乙○○未注意之際迅速離
    開現場，乙○○始知受騙。嗣於94年年7 月20日下午11時30
    分許，乙○○在桃園縣桃園火車站前巧遇被告，報警處理而
    查悉上情。
二、證據：
（一）被告於警詢、檢察官訊問及本院審理時之自白。
（二）證人即告訴人乙○○於警詢時之證詞。
（三）手機資源回收契約書影本1 份。
（四）贓物認領保管單1 份。
（五）行動電話照片1 張。
三、被告就上開犯罪事實已認罪，經告訴人乙○○對被告之犯行
    及刑度表示意見後，檢察官與被告於審判外達成如主文所示
    科刑之合意。經查，被告之自白，有上開證據足認屬實，並
    與本院認定之事實相符。公訴意旨原認被告向乙○○取回行
    動電話之行為，係犯刑法第335 條第1 項之侵占罪，惟被告
    自承其向乙○○借用電話之際，即是要將該行動電話騙回，
    並非借用之後始有易持有為不法所有之犯意，而檢察官起訴
    時，復已載明被告「以『要聯絡友人前來接送』為由，向乙
    ○○借用上開業已交付之行動電話」之詐騙手段，則起訴書
    所載事實既已敘及被告詐欺之犯罪事實，僅因起訴法條有所
    疏漏，檢察官蒞庭時予以變更，並以之與被告協商，尚無違
    誤（最高法院23年上字第1969號判例要旨參照）。另被告偽
    造私文書後，尚有持以行使之行為，檢察官起訴時漏未論及
    ，惟此乃犯罪事實擴張，本院本得併予審究，協商內容包含
    此擴張後之犯罪事實，且因被告已將其偽造之手機資源回收
    契約書交予乙○○留存，非屬被告所有，協商之從刑僅就其
    上偽造之「張瑞國」署押沒收，均核無不合。審酌被告犯罪
    之動機、目的、手段、素行、犯後坦承犯行之態度、詐取財
    物之價值等一切情狀及被害人之意見（詳如卷附電話紀錄表
    所示），上開協商內容尚無不當之處，本案復查無刑事訴訟
    法第455 條之4 第1 項各款所列情形，檢察官聲請改依協商
    程序而為判決，本院爰不經言詞辯論，於協商合意範圍內為
    協商判決。
四、應適用之法條：刑事訴訟法第273 條之1 第1 項、第455 條
    之2 第1 項、第455 條之4 第2 項、第455 條之8 、第454
    條第2 項，刑法第216 條、第210 條、第339 條第1 項、第
    47條、第51條第5 款、第41條第1 項前段、第219 條，罰金
    罰鍰提高標準條例第1 條前段、第2 條。
五、本判決除有刑事訴訟法第455 條之4 第1 項第1 款、第2 款
    、第4 款、第6 款、第7 款所定情形之一，或違反同條第2
    項規定者外，不得上訴。
六、如有前述例外得上訴之情形，又不服本件判決，得自收受判
    決送達之日起10日內，向本院提出上訴書狀，上訴於第二審
    法院。
中　　華　　民　　國　　94　　年　　12　　月　　19　　日
                    刑事第十庭    法　官　許炎灶
以上正本證明與原本無異。
　　　　　　　　　　　　　　　    書記官　文巧雲
中　　華　　民　　國　　94　　年　　12　　月　　28　　日
附錄本案論罪科刑法條：刑法第216 條、第210 條、第339 條。
中華民國刑法第216條
行使第二百十條至第二百十五條之文書者，依偽造、變造文書或
登載不實事項或使登載不實事項之規定處斷。
中華民國刑法第210條
偽造、變造私文書，足以生損害於公眾或他人者，處五年以下有
期徒刑。
中華民國刑法第339條
意圖為自己或第三人不法之所有，以詐術使人將本人或第三人之
物交付者，處五年以下有期徒刑、拘役或科或併科一千元以下罰
金。
以前項方法得財產上不法之利益或使第三人得之者，亦同。
前二項之未遂犯罰之。
